【裁判字號】    95,訴,99
【裁判日期】    950630
【裁判案由】    毒品危害防制條例
【裁判全文】
臺灣彰化地方法院刑事判決                95年度訴字第99號
公  訴  人  臺灣彰化地方法院檢察署檢察官
被      告  甲○○
                    （現因本案羈押於臺灣彰化看守所）
上列被告因毒品危害防制條例案件，經檢察官提起公訴（94年度
毒偵字第5902號），及同署移送併案辦理（併辦案號：95年度毒
偵字第852號、1537號、第1814號、第2074號、第2283號），本
院依簡式審判程序判決如下：
    主  文
甲○○連續施用第一級毒品，累犯，處有期徒刑壹年陸月；扣案
之第一級毒品海洛因壹包（驗餘淨重零點零公克）沒收銷燬；
扣案之注射針筒陸支、橡皮管壹條沒收。
  犯罪事實及理由
一、本件犯罪事實除補充及更正如下外，其餘均與檢察官起訴書
    之記載相同，茲引用之（如附件）：
    (一)被告係於民國94年5月3日因縮短刑期期滿執行完畢（起
        訴書誤植為94年5月4日）。
    (二)被告係基於概括犯意，自94年7月間某日起，至95年5月
        23日止，在彰化縣鹿港鎮頭崙里頭崙巷29號住處、同鎮
        ○○路○段路旁寺廟廁所內、同縣秀水鄉○○村○○路
        121號1樓友人林雅雯居處，將摻有第一級毒品海洛因之
        溶液以注射針筒注射身體之方式，連續施用海洛因多次
        。
    (三)被告另於下列時地為警查獲：
        1.於95年1月1日晚間10時10分許，為彰化縣警察局鹿港
          分局通知而採尿送驗。
        2.95年1月15日下午6時許，為警在上開彰化縣鹿港鎮○
          ○路○段120號前查獲。
        3.95年2月26日下午5時許，為警在彰化縣鹿港鎮○○路
          ○段209巷76號神壇內查獲
        4.於95年4月26日中午12時30分許，為警在彰化縣鹿港
          鎮○○路34號前查獲，並扣得其所有、供施用之第一
          級毒品海洛因1包（毛重0.3公克、驗餘淨重0.03公克
          ）及注射針筒1支、橡皮管1條。
        5.於95年5月25日下午7時30許，為警在彰化縣秀水鄉○
          ○村○○路121號查獲，並扣得其所有、供施用第一
          級毒品海洛因之注射針筒4支及與本案無關之施用第
          二級毒品安非他命之吸食器2組。
二、本件證據除補充如下外，其餘亦均與檢察官起訴書之記載相
    同，茲引用之（如上附件）。
    (一)被告於本院審理時之自白。
    (二)彰化縣衛生局煙毒尿液檢驗成績書（附於臺灣彰化地方
        法院檢察署95年度毒偵字第852號卷第14頁）。
    (三)詮昕科技股份有限公司出具之濫用藥物尿液檢驗報告4
        紙（附於臺灣彰化地方法院檢察署95年度毒偵字1537號
        影卷內第16頁、95年度毒偵字第2074號卷第13頁、95年
        度毒偵字第2283號卷第67頁、本院卷內）。
    (四)扣案之注射針筒計6支、橡皮管1條。
    (五)扣案之毒品經送驗結果為第一級毒品海洛因，有法務部
        調查局95年6月16日調科壹字第140012983號鑑定通知書
        在卷可證（附於本院卷內）。
三、起訴書雖僅就被告於94年10月某日、至94年11月15日止之施
    用第一級毒品海洛因犯行，提起公訴，惟被告其餘時日之犯
    罪事實，業經其於偵審時供承在卷，二者具有連續犯之裁判
    上一罪關係，基於審判不可分之原則，自為起訴效力所及，
    復經檢察官移送併辦，是本院自得予以審理，附此敘明。
四、量刑理由：
    被告甫因施用第一級毒品案件，於93年6月28日為本院判處
    有期徒刑1年確定，於94年5月3日因縮短刑期期滿執行完畢
    （故構成本案之累犯）等情，有臺灣高等法院被告前案紀錄
    表可證。詎前案執行後未久，被告即於94年7月間，再為本
    案同樣犯行，且一再經警查獲，共計6次之多，猶一再施用
    ，毫無戒絕之心，足見原先之刑度並無法有效遏止被告再犯
    ，是應給予被告較長之刑期以資矯治其惡行，再審酌被告犯
    罪之動機、方法、手段、所生危害，暨犯後屢經傳喚均不到
    庭，待通緝後方為警緝獲到案，對法律視之如無物，更應嚴
    責，幸到庭坦承犯行、態度良好等一切情狀，量處如主文所
    示之刑。
五、扣案之第一級毒品海洛因1包（驗餘淨重0.03公克）應依毒
    品危害防制條例第18條第1項前段沒收銷燬。另扣案之注射
    針筒計6支及橡皮管1條，均為被告所有、供施用海洛因所用
    之物，為被告所供明，應依刑法第38條第1項第2款規定沒收
    。至於另查扣之吸食器2組，為被告施用第二級毒品安非他
    命所用之物，與本案無關，自無從於本案項下為沒收，附此
    敘明。
六、應適用之法條：
    (一)刑事訴訟法第273 條之1 第1 項，第299 條第1 項前段
        、第310 條之2 、第454 條第2 項。
    (二)毒品危害防制條例第10條第1項、第18條第1項前段。
    (三)刑法第11條前段、第56條、第47條、第38條第1項第2款
        。
七、(一)按本判決係依刑事訴訟法第310條之2、第454條第2項製
        作，依法僅需記載當事人欄、主文、犯罪事實、證據名
        稱、應適用之法條及得於10日內上訴之旨，並得以簡略
        方式為之；如認定之犯罪事實、證據及應適用之法條，
        與檢察官聲請簡易判決處刑書或起訴書之記載相同者，
        得引用之。
    (二)又上揭所指應記載之「犯罪事實」，揆諸同法第308條
        後段原關於有罪之判決書應記載「事實」之規定，已修
        正為應記載「犯罪事實」，核其修正之立法理由，即指
        明「犯罪事實」，係指符合犯罪構成要件之具體社會事
        實。是以構成犯罪事實以外之其他適用法律事實，例如
        刑罰加重（含累犯在內)或減輕事由等，自可無須在「
        犯罪事實」欄中記載（法院辦理刑事訴訟案件應行注意
        事項第14 4點參照），惟仍應於主文中予以表明，並於
        應適用之法條欄予以引用。
八、如不服本件判決，得自收受送達之日起10日內，向本院提起
    上訴。
本案經檢察官姚玎霖到庭執行職務。
中    華    民    國    95    年    6     月    30    日
                  刑事第二庭    法  官  周淡怡
以上正本證明與原本無異。
如不服本判決，應於判決送達後十日內向本院提出上訴狀 (須附
繕本 )。
中    華    民    國    95    年    7     月    3     日
                                書記官  劉玫金
附錄論罪科刑法條全文
毒品危害防制條例第10條
施用第一級毒品者，處6月以上5年以下有期徒刑。
施用第二級毒品者，處3年以下有期徒刑。


司法院資訊處製作；財團法人民間司法改革基金會備份。
